臺灣屏東地方法院刑事判決　　　　　　 100年度訴字第1425號
公　訴　人　臺灣屏東地方法院檢察署檢察官
被　　　告　曾冬文
上列被告因違反毒品危害防制條例案件，經檢察官提起公訴（
100 年度毒偵字第2256號），因被告就被訴事實為有罪之陳述，
經本院告知簡式審判程序意旨，並聽取公訴人、被告之意見後，
本院合議庭裁定由受命法官獨任依簡式審判程序審理，判決如下
：
    主  文
曾冬文施用第一級毒品，累犯，處有期徒刑拾月。
    事  實
一、曾冬文於民國94年間因施用毒品案件，經本院以94年度毒聲
    字第654 號裁定送勒戒處所觀察、勒戒後，認無繼續施用毒
    品之傾向，於95年1 月6 日執行完畢釋放，並由臺灣屏東地
    方法院檢察署檢察官以94年度毒偵字第2480號為不起訴處分
    確定。復於97年間再因施用毒品案件，經本院以97年度訴字
    第1501號判處有期徒刑6 月確定，於98年10月2 日縮刑期滿
    執行完畢。其另於98、99年間再因施用毒品案件，分別經本
    院以98年度訴字第1092號判處有期徒刑6 月及以99年度訴字
    第764 號判處有期徒刑7 月確定，另因犯竊盜案件，經本院
    以99年度簡字第313 號判處有期徒刑3 月確定，上開3 案合
    併定應執行有期徒刑1 年1 月確定，於100 年4 月13日縮刑
    期滿執行完畢出監。詎其仍未戒絕毒品，明知海洛因經公告
    列為毒品危害防制條例第2 條第2 項第1 款之第一級毒品，
    不得非法持有、施用，竟基於施用第一級毒品海洛因之犯意
    ，於100 年7 月6 日17時許，在屏東縣九如鄉○○村○○街
    42號住處，以將第一級毒品海洛因加水摻入注射針筒後注入
    體內之方式，施用第一級毒品海洛因1 次。嗣於100 年7 月
    10日16時50分許，在屏東縣九如鄉○○村○○路○ 段與玉水
    路交岔路口處，因騎乘機車未戴安全帽，且形跡可疑，為警
    攔檢盤查，經徵得其同意後採尿送驗，結果呈海洛因代謝後
    之嗎啡陽性反應，而查悉上情。
二、案經屏東縣政府警察局里港分局報告臺灣屏東地方法院檢察
    署檢察官偵查起訴。
    理  由
一、本案被告曾冬文所犯違反毒品危害防制條例案件，並非法定
    刑為死刑、無期徒刑或最輕本刑3 年以上有期徒刑之罪，亦
    非高等法院管轄第一審之案件，而被告於本院準備程序中就
    被訴事實為有罪之陳述，本院合議庭乃裁定由受命法官獨任
    進行簡式審判程序。又簡式審判程序之證據調查，依刑事訴
    訟法第273 條之2 規定，不受同法第159 條第1 項審判外陳
    述排除之限制，再被告對於卷內之各項證據，亦不爭執證據
    能力，故卷內所列之各項證據，自得作為證據，先予敘明。
二、上揭事實，業據被告曾冬文於警詢及本院審理時均坦承不諱
    ，而被告於100 年7 月10日為警查獲後所排放之尿液經採樣
    送驗，以酵素免疫分析法檢驗及氣相層析質譜儀法確認檢驗
    結果，於嗎啡呈陽性反應，有屏東縣政府警察局里港分局尿
    液檢體採集送驗紀錄表及台灣檢驗科技股份有限公司濫用藥
    物檢驗報告各1 份附卷足稽，堪認被告前揭自白與客觀事實
    相符，堪予採認。
三、又按毒品危害防制條例於92年7 月9 日修正公布，其中第20
    條、第23條將施用毒品之刑事處遇程序，區分為「初犯」、
    「5 年內再犯」、「5 年後再犯」，而依立法理由觀之，僅
    限於「初犯」、「5 年後再犯」，始應先經觀察、勒戒或強
    制戒治程序，倘被告於5 年內已再犯，經依法追訴處罰，縱
    其第3 次（或第3 次以上）再度施用毒品之時間，在初犯經
    觀察、勒戒或強制戒治執行完畢釋放5 年以後，已不合於「
    5 年後再犯」之規定，且因已於「5 年內再犯」，顯見其再
    犯率甚高，原實施觀察、勒戒或強制戒治，已無法收其實效
    ，即應依該條例第10條處罰，最高法院95年5 月9 日95年度
    第7 次刑事庭會議決議可資參照。查被告前於94年間因施用
    毒品案件，經本院以94年度毒聲字第654 號裁定送勒戒處所
    觀察、勒戒後，認無繼續施用毒品之傾向，於95年1 月6 日
    執行完畢釋放，並由臺灣屏東地方法院檢察署檢察官以94年
    度毒偵字第2480號為不起訴處分確定。復於97年間再因施用
    毒品案件，經本院以97年度訴字第1501號判處有期徒刑6 月
    確定，於98年10月2 日縮刑期滿執行完畢。其另於98、99年
    間再因施用毒品案件，分別經本院以98年度訴字第1092號判
    處有期徒刑6 月及以99年度訴字第764 號判處有期徒刑7 月
    確定，另因犯竊盜案件，經本院以99年度簡字第313 號判處
    有期徒刑3 月確定，上開3 案合併定應執行有期徒刑1 年1
    月確定，於100 年4 月13日縮刑期滿執行完畢出監等事實，
    有臺灣高等法院被告前案紀錄表、臺灣屏東地方法院檢察署
    刑案資料查註紀錄表暨全國施用毒品案件紀錄表各1 份在卷
    可稽，是被告於觀察勒戒執行完畢釋放後，5 年內已再犯施
    用毒品案件，經本院判處罪刑確定，則其再犯本件施用毒品
    案件，即非屬該條例第20條第3 項所稱「5 年後再犯」之情
    形，檢察官自應依法追訴。本件事證明確，被告犯行洵堪認
    定，應依法論科。
四、查海洛因係屬毒品危害防制條例第2 條第2 項第1 款所規定
    之第一級毒品，是核被告上開所為，係犯毒品危害防制條例
    第10條第1 項之施用第一級毒品罪。其持有毒品復進而施用
    ，其持有毒品之低度行為，為施用毒品之高度行為所吸收，
    不另論罪。又被告如事實欄所示之科刑及執行情形，有臺灣
    屏東地方法院檢察署刑案資料查註紀錄表、臺灣高等法院被
    告前案紀錄表各1 份附卷足憑，其於刑之執行完畢後5 年內
    ，故意再犯本件有期徒刑以上之罪，為累犯，應依刑法第47
    條第1 項規定加重其刑。爰審酌被告前已因施用毒品犯行經
    觀察、勒戒及徒刑之執行，竟仍故態復萌，復行施用毒品不
    輟，無視於毒品對於自身健康之戕害及國家對於杜絕毒品犯
    罪之禁令，足認非予以適當刑罰不足以禁絕；惟衡酌施用毒
    品係屬自戕行為，被告犯罪手段尚屬平和，亦未因此而危害
    他人，所生損害尚非鉅大，而被告犯後於本院審理時坦承犯
    行，尚見悔意之犯罪後態度，暨施用毒品者均有相當程度之
    成癮性及心理依賴，其犯罪心態與一般刑事犯罪之本質並不
    相同，應側重適當之醫學治療及心理矯治為宜，及其智識程
    度、家庭經濟狀況暨其犯罪動機、目的、手段等一切情狀，
    量處如主文所示之刑，以資懲儆。未扣案而供被告本件施用
    海洛因犯罪使用之注射針筒，除據被告吳維中供稱於查獲前
    已經丟棄而滅失，依現有卷證復不能證明其尚存在，爰不另
    為沒收之諭知，附此敘明。
據上論斷，應依刑事訴訟法第273 條之1 第1 項、第299 條第1
項前段，毒品危害防制條例第10條第1 項，刑法第11條、第47條
第1 項，判決如主文。
本案經檢察官潘國威到庭執行職務。
中    華    民    國   100    年    12    月    14    日
                  刑事第一庭    法  官  陳茂亭
以上正本證明與原本無異。
如不服本判決應於收受判決後10日內向本院提出上訴書狀，並應
敘述具體理由；其未敘述上訴理由者，應於上訴期間屆滿後20日
內向本院補提理由書（均須按他造當事人之人數附繕本）「切勿
逕送上級法院」。
中    華    民    國   100    年    12    月    14    日
                                書記官  黃佳惠
附錄本判決論罪科刑法條：
毒品危害防制條例第10條第1項
施用第一級毒品者，處 6 月以上 5 年以下有期徒刑。